---
format: html
echo: false
warning: false
---

```{r}
library(surveydown)
library(shiny)
```

::: {#bienvenida .sd-page}

## Encuesta curso Shiny

Responde esta breve encuesta y al finalizar podremos ver los resultados en tiempo real.

_Esta encuesta fue hecha con [Shiny](https://shiny.posit.co), [Quarto](https://quarto.org/docs/computations/r.html), y el paquete de R [`{surveydown}`](https://surveydown.org)._

```{r}
sd_next(label = "Siguiente")
```

:::



::: {#preguntas_basicas .sd-page}

### Preguntas iniciales

::: {.callout-note}

La información entregada será guardada de forma anónima, sin ningún dato que pueda identificarte.

:::


```{r}
sd_question(
  type  = 'mc_buttons',
  id    = 'animo',
  label = "¿Cómo estás?", 
  option = c(
    "Muy mal",
    "Mal",
    "Más o menos",
    "Bien",
    "Muy bien"
  ), selected = "Más o menos"
)
```

```{r}
sd_question(
  type  = 'mc_multiple_buttons',
  id    = 'animal',
  label = "¿Cuál es tu animal favorito?",
  option = c(
    "Perro",
    "Gato"
  )
)
```

```{r}
sd_question(
  type  = 'numeric',
  id    = 'edad',
  label = "¿Cuál es tu edad?"
)
```


```{r}
sd_question(
  type  = 'mc_multiple_buttons',
  id    = 'genero',
  label = "¿Con qué género te identificas?",
  option = c(
    "Femenino",
    "No binario/Otros",
    "Masculino",
    "Prefiero no responder"
  )
)
```


```{r}
sd_next(label = "Siguiente")
```

:::



::: {#preguntas_reales .sd-page}

## R

```{r}
sd_question(
  type  = 'mc_multiple_buttons',
  id    = 'uso_r',
  label = "¿Has usado R antes?",
  option = c(
    "No",
    "Sí"
  )
)
```

```{r}
sd_question(
  type  = 'mc_multiple_buttons',
  id    = 'nivel',
  label = "¿Cómo calificarías tu nivel de R?",
  option = c(
    "Nulo",
    "Principiante",
    "Intermedio",
    "Avanzado",
    "Experto"
  )
)
```


## Shiny

```{r}
sd_question(
  type  = 'mc_multiple_buttons',
  id    = 'uso_shiny',
  label = "¿Has usado Shiny antes?",
  option = c(
    "No",
    "Sí"
  )
)
```


## Temas del curso
Respuestas concisas, y separadas por comas.

```{r}
sd_question(
  type  = "text",
  id    = "temas",
  label = "En pocas palabras, **¿hay algún tema en particular que quieras aprender?** Si son más de uno, sepáralos por comas",
  placeholder = "(opcional)"
)
```

```{r}
sd_next(label = "Siguiente")
```

:::


::: {#resultados .sd-page}

Respuestas hasta el momento.

_Los resultados se actualizan automáticamente cada 6 segundos._

----

## Preguntas iniciales
### Estado de ánimo
_¿Cómo te sientes?_
```{r}
plotOutput('animo')
br()
```

### Animal favorito
```{r}
plotOutput('animal')
br()
```

----

### Edad
```{r}
plotOutput('edad')
br()
```


### Género
```{r}
plotOutput('genero')
br()
```

----

## Uso previo de R
```{r}
plotOutput('uso_r')
br()
```


## Nivel de R
```{r}
plotOutput('nivel')
br()
```

## Uso previo de Shiny
```{r}
plotOutput('uso_shiny')
br()
```

## Temáticas
Temas que queremos aprender:
```{r}
uiOutput('temas')
br()
```

----

```{r}
sd_close(label = "Terminar")
br()
```

_Esta encuesta fue hecha con el paquete [`{surveydown}`](https://surveydown.org)_

:::
